【裁判字號】    92,訴,1108
【裁判日期】    921009
【裁判案由】    強盜等
【裁判全文】
臺灣高雄地方法院刑事判決                        九十二年度訴字第一一八號
    公  訴  人  臺灣高雄地方法院檢察署檢察官
    被      告  子○○
                癸○○
    共      同
    選任辯護人  許芳瑞律師
右列被告等因強盜等案件，經檢察官提起公訴（九十二年度偵字第六二三三號），及
移
    主  文
子○○共同連續攜帶兇器竊盜，因防護贓物、脫免逮捕，當場施以強暴，累犯，處有
期徒刑玖年。扣案如附表貳所示之物沒收。
癸○○共同連續攜帶兇器竊盜，因防護贓物、脫免逮捕，當場施以強暴，處有期徒刑
柒年陸月。扣案如附表貳所示之物沒收。又共同攜帶兇器竊盜，處有期徒刑捌月。應
執行有期徒刑捌年。扣案如附表貳所示之物沒收。
    事  實
一、子○○曾因違反毒品危害防制條例案件，經本院以民國八十九年度易字第三七四
    二號判處有期徒刑四月確定，甫於九十年八月七日易科罰金執行完畢，猶不知悔
    改。竟夥同癸○○共同基於意圖為自己不法所有之概括犯意聯絡，由癸○○騎乘
    車牌號碼ＡＲＱ─四八二號機車後載子○○，連續於附表壹編號一所示之時、地
    ，共同持其所有如附表貳之鐵剪、鐵撬等兇器，於附表壹編號二至五所示時地，
    共同持附表貳編號一至九之鐵剪、鐵撬等兇器，由子○○以持鐵剪剪開、鐵撬撬
    開之方式，破壞投幣式加水機錢幣箱鎖頭，竊取加水機投幣箱內之財物，癸○○
    則負責在機車上等候把風，二人復基於當場施以強暴脅迫之犯意聯絡，於竊盜過
    程中遭他人發現，即推由在場把風之癸○○，或實施竊盜之子○○中一人，或二
    人共同對追躡之人實施強暴、脅迫行為，而對附表壹編號一、二、四、五所示之
    己○○等人實施各該編號所示之強暴或脅迫行為，並竊得如附表壹編號一至四所
    示之硬幣。嗣癸○○、子○○於附表壹編號一之時地駕車逃逸後，經警獲報扣得
    現場所遺留之附表貳編號十之物。於附表壹編號五之時地駕車逃逸時，經警獲報
    於同日時三十分許，在高雄市○○區○○路九巷十二號前逮獲，並扣得如附表貳
    編號一至九所示之物，而查悉上情。
二、案經高雄市政府警察局楠梓分局、新興分局報請台灣高雄地方法院檢察署檢察官
    偵查起訴及移送併辦。
    理  由
一、訊據被告子○○、癸○○固坦承有於附表壹編號一、四所示之時、地，由被告癸○○負責在機車上等候把風，而由被告子○○撬開乙○○、庚○○所有之加水機
    ，竊取加水機內之硬幣新台幣（下同）四千一百六十五元、一千元，及於附表壹
    編號五所示時、地竊取壬○○管理之加水機，因遭制止而未得手之事實，惟矢口
    否認有於前揭時地，因防護贓物或脫免逮捕而對己○○、甲○○、戊○○、丁○○等人實施強暴脅迫行為。並均否認於附表壹編號二時、地竊取壬○○管理之加
    水機內之財物，並以鐵管攻擊壬○○；及於附表壹編號三時地竊取辛○○所有之
    加水機內之財物云云。經查：
  (一)被告二人均坦承有於附表壹編號一所示時、地，分持足供為兇器之附表貳等物，
    由被告癸○○負責在機車上等候把風，而由被告子○○撬開乙○○所有之加水機
    ，竊取加水機內之硬幣四千一百六十五元等情不諱（本院卷第二三頁、第一三二
    頁），且經現場目擊證人己○○於偵查中證述甚詳（詳後述），足見被告二人此
    部分之自白核與事實相符。是以，被告二人共犯刑法第三百二十一條第一項第三
    款攜帶兇器竊盜犯行，已然明確。又證人己○○於偵查中證述：案發當時約早上
    七時左右，伊看見被告子○○在剪加水站投幣機鎖頭，伊見狀告以不要破壞別人
    的東西拿錢，被告子○○不理睬，伊就搶被告子○○所持之鐵剪，伊抓住鐵剪板
    與之拉拒，伊隨即搶下鐵剪，被告子○○不甘心被搶下鐵剪，揮拳打過來，伊繼
    續與被告子○○對峙時，被告薛銘峰用鐵剪揮過來，打到伊右邊頭部等語綦詳（
    偵一卷第四八頁反面）；再被告二人於警訊時均供稱：伊二人共乘機車持鐵剪刀
    ，將加水機鎖頭破壞，竊取硬幣，經己○○制止，被告子○○與己○○扭打，鐵
    剪刀被搶走，硬幣伊二人拿走等語大致相符（警二卷第二頁反面、第六頁反面）
    ，參以己○○與被告二人並無宿怨，應無甘冒偽證及誣告之風險，誣指被告二人
    涉犯前開犯行之理，足見被告二人此部分之自白核與事實相符，復有涉案機車、
    扣案如附表貳之兇器照片計九張附卷可稽，扣案如附表貳所示之兇器等物可資佐
    證。是被告二人於偵查及本院審理中，翻異前詞，辯稱未出手攻擊己○○云云，
    顯係事後卸責之詞，委無足採。被告二人於附表壹編號一時地，共同攜帶兇器竊
    盜，因防護贓物、脫免逮捕，當場施以強暴犯行，洵堪認定。
  (二)被告癸○○於警訊時供陳：因丁○○有二台加水機，伊二人大約於九十二年三月
    十七日二十三時許，先撬開其中一台加水機投幣口，竊取裡面硬幣等語（警一卷
    第二頁）；復於偵訊時供陳：九十二年三月十七日由伊把風，被告子○○負責剪
    開加水機等語（偵一卷第二三頁反面）。被告子○○於偵訊時供陳：有於九十二
    年三月十七日十一時三十分許在惠民路加水站，撬開加水機等語（偵一卷第二０
    頁反面），核與證人丁○○、壬○○於偵查及本院證述遭竊盜之情節相符（詳後
    述），足見被告二人此部分之自白核與事實相符，是被告二人確有於附表壹編號
    二所示時地攜帶兇器竊盜犯行，應堪認定，被告二人於本院審理時翻異前詞，否
    認有於前揭時地為竊盜行為，顯無足採。又證人丁○○於偵查時證述：因伊有裝
    監視器，於九十二年三月十七日晚上（即附表壹編號二部分）自監視器上看到被
    告二人已撬壞一台加水機，零錢整盒被提走，伊因穿短褲，所以由壬○○先下樓
    來，告訴被告裡面沒有多少錢，但被告不理，並持鐵棍丟壬○○等語綦詳（偵一
    卷第二四頁），核與證人壬○○於偵查時證述：伊於九十二年三月十八日四時二
    十分許（應係九十二年三月十七日二十三時之誤）自監視器發現被告二人，伊就
    下樓，被告二人拿油壓剪、刀子，及鐵撬攻擊伊，被告二人均有攻擊伊，伊損失
    一千一百五十元等語大致相符（偵一卷第二四頁、本院卷第一三三頁），參以丁○○、壬○○與被告二人並無宿怨，應無甘冒偽證及誣告之風險，誣指被告二人
    涉犯前開犯行之理，並有涉案機車、扣案如附表貳之兇器照片計九張、贓物認領
    保管收據，扣案如附表貳編號一至九所示之兇器等物可證。是被告二人於附表壹
    編號二時地共同為防護贓物、脫免逮捕而施強暴犯行，亦堪認定。至證人丁○○
    於警訊時證述：伊於九十二年三月十七日下午二十三時三十分許，發現有二人在
    撬開伊家門前之加水站，當時伊要制止，才喊一聲小偷，小偷就拿鐵管攻擊伊一
    節，因證人壬○○於本院證述：九十二年三月十七日晚間十一時許，伊在監視器
    看見被告二人，而下樓查看，丁○○並未下樓等語明確（本院卷第一三三頁），
    是證人丁○○前開證述，應係混淆二次案發情節所致，為本院所不採。另壬○○
    於本院證述：被告癸○○拿鐵管丟伊，被告子○○騎車一節（本院卷第一三三頁
    ），應係記憶模糊，或案發時天色昏暗，且被告二人均頭戴安全帽，而未能看清
    被告二人之容貌所致，亦為本院所不採。
  (三)被告癸○○於偵查時自白稱：九十一年三月十八日四點先去偷佛光山勇伯加水站
    ，才去偷惠民路加水站等語（偵一卷第二五頁、第二三頁反面），被告顏銘勇於
    偵查時自白稱：勇伯加水站有偷到，將整盒投幣箱拿走等語（偵一卷第二四頁反
    面）。又佛光山勇伯加水站確於九十二年三月十八日遭人竊走五百七十元，而由
    負責人辛○○取回前開失竊之財物乙節，有贓物認領保管收據在卷可按（警一卷
    第二一頁）。是被告二人前開自白與事實相符，洵堪為認定犯罪之依據，被告二
    人於本院審理時，翻異前詞，辯稱未於附表壹編號三所示之時地，竊取財物云云
    ，委無足採。再者，被告二人攜帶附表貳所示之兇器，自九十二年三月十七日至
    三月十八日均由被告癸○○騎車後載被告子○○，由被告子○○撬開加水機，從
    民族路就開始偷，一有機會就偷，亦據被告二人於偵審中供述明確（偵一卷第九
    頁反面、本院卷第一三五頁），並有涉案機車、扣案如附表貳之兇器照片計九張
    、贓物認領保管收據，扣案如附表貳所示之兇器等物可證。是以，被告二人於附
    表壹編號三所示時地共同攜帶兇器竊盜之犯行，洵堪認定。
  (四)被告二人均坦承有於附表壹編號四所示時、地，分持足供為兇器之附表貳等物，
    由被告癸○○負責在機車上等候把風，而由被告子○○撬開庚○○所有之加水機
    ，竊得加水機內之硬幣一千元等情不諱（本院卷第一三二頁），且經現場目擊證
    人甲○○、戊○○證述甚詳（詳後述），足認被告此部分自白核與事實相符，被
    告二人共犯刑法第三百二十一條第一項第三款攜帶兇器竊盜犯行，足堪認定。又
    被告子○○於附表壹編號四之時地，持鐵剪破壞加水機鎖頭，將竊得之裝有硬幣
    錢袋置於機車角踏板上而得手，當場為甲○○、戊○○見狀上前欲制止時，騎車
    者（按指被告癸○○）以「再靠近要拿槍打」等語脅迫，旋駕車離去等情，業據
    證人甲○○、戊○○於偵查中證述明確（偵一卷第二一頁反面、第二二頁），參
    以甲○○、戊○○與被告二人並無宿怨，應無甘冒偽證及誣告之風險，誣指被告
    二人涉犯前開犯行之理。此外，復有涉案機車、扣案如附表貳之兇器照片計九張
    、贓物認領保管收據，及扣案如附表貳編號一至九所示之兇器可證。是被告二人
    事先基於當場施以強暴脅迫之犯意聯絡，而推由被告癸○○對甲○○、戊○○二
    人為脅迫行為，被告二人共同攜帶兇器竊盜，因防護贓物、脫免逮捕，當場施以
    脅迫犯行，亦堪認定。
  (五)被告顏銘勇於警訊時供陳：伊二人於九十二年三月十七日四時二十五分許（係三
    月十八日之誤）騎車至高雄市○○區○○路一二二號，發現有加水站，伊就用十
    元投入加水機投幣口，聽聽看加水機內是否有錢，伊就拿鐵剪準備下手，屋內有
    一名男子（按係丁○○）手持棍棒出來打伊二下，伊跑到巷內準備搭被告癸○○
    之機車離去，但來不及而被丁○○拉住衣服，被告癸○○掉頭要載伊離開，伊即
    用手上鐵剪拋向丁○○，想要嚇他，以便離開現場等語（警一卷第四頁）；核與
    被告癸○○於警訊時供稱：因丁○○有二台加水機，伊二人大約於九十二年三月
    十七日二十三時許，先撬開其中一台加水機投幣口，竊取裡面硬幣。又於九十二
    年三月十七日（應係九十二年三月十八日之誤）四時二十五分許，再到高雄市○○區○○路一二二號想再撬開另一台加水機之時，該加水站負責人就用手持棍棒
    打出來，伊二人就開始反擊逃跑，跑到被追上之時，伊就用鐵撬丟他（按指丁○○），沒有打到丁○○，伊就用拳頭打丁○○二拳，兩拳都打在臉上，被告子○○也是用拳頭及鐵剪打丁○○等語（警一卷第二頁），相互符合。又被告二人於
    附表壹編號五之時地，持鐵剪持鐵剪破壞加水機錢幣箱鎖頭而著手竊盜未得手之
    際，因丁○○見狀樓制止並追呼抓賊之際，分持鐵剪、鐵撬攻擊丁○○而施強暴
    等情，亦據證人丁○○於偵查中證述明確（偵一卷第二三頁），核與壬○○於本
    院證述：丁○○先下來被打傷，便將丁○○送去醫院，伊下來時被告已被抓走，
    並未看見被告等語相符，參以丁○○、壬○○與被告二人並無宿怨，應無甘冒偽
    證及誣告之風險，誣指被告二人涉犯前開犯行之理；又丁○○並因此受有左臉部
    四Ｘ三公分挫傷瘀腫、左肩胛六Ｘ五公分挫傷瘀腫之傷害（另左膝蓋五Ｘ三公分
    挫傷瘀腫、右膝蓋六Ｘ四公分挫傷瘀腫部分，與被告二人供述施強暴行為之情節
    不符，核該傷勢應係丁○○追躡被告時，跌倒擦傷所致），有驗傷診斷書一紙附
    卷可佐（警一卷第二八頁）。此外復有被告犯案現場、遭逮獲地點現場、涉案機
    車、扣案如附表貳編號一至九所示之兇器可證。是被告二人於本院審理時翻異前
    詞，辯稱未出手攻擊丁○○云云，應係事後卸責之詞，委無足採。是以，被告二
    人於附表壹編號五所示時、地，共同攜帶兇器竊盜，因防護贓物、脫免逮捕，當
    場施以強暴未遂之犯行，應堪認定。
二、按刑法第三百二十九條之以強盜論，即以強盜罪相當條文處罰之意，並非專以第
    三百二十八條第一項之強盜論，故第三百三十條所謂犯強盜罪，不僅指自始犯強
    盜罪者而言，即依第三百二十九條以強盜論者，亦包括之，如此項準強盜有第三
    百二十一條第一項各款情形之一，自應依第三百三十條論處。又刑法準強盜罪，
    係以竊盜或搶奪為前提，在脫免逮捕之情形，其竊盜或搶奪既遂者，即以強盜既
    遂論，如竊盜或搶奪為未遂，即以強盜未遂論（最高法院分別著有二十五年度上
    字第六六二六號、七十七年度台上字第三九六○號、六十八年度年度台上字第二
    七七二號、七十五年度台上字第六三四六號等判決意旨參照）。另按刑法第三百
    二十一條第一項第三款所謂兇器，凡於人之生命身體之安全，易生危險者均屬之
    ，因攜帶兇器行竊，只需行竊時攜帶具有危險性之兇器為已足，並不以主觀上有
    以該兇器行兇之意圖為必要（最高法院七十年度台上字第六一一○號判決、七十
    一年度台上字第七二八號判決參照）。查如附表貳所示之扣押物品，在客觀上足
    以對人之生命、身體、安全構成威脅，自屬兇器無訛。核被告子○○所為，係犯
    刑法第三百三十條第一項、第二項之攜帶兇器竊盜，因脫免逮捕、防護贓物，當
    場施以強暴、脅迫既遂罪及未遂罪。被告子○○於附表壹編號五因防護贓物、脫
    免逮捕而對丁○○為傷害行為，係攜帶兇器竊盜，因脫免逮捕、防護贓物，當場
    施以強暴行為之當然結果，不另論罪。公訴人就附表壹編號二部分認僅被告子○○係犯刑法第三百二十一條第一項第三款之加重竊盜罪，而將此部分犯行移送台
    灣台南地方法院併案審理，稍有未洽，惟此部分犯行，因與公訴人起訴部分之犯
    罪事實，具有連續犯之裁判上一罪關係，應為起訴效力所及，基於審判不可分原
    則，本院自應一併審究，附此敘明。被告子○○就附表壹編號一、二、四、五之
    犯行，與被告癸○○有犯意之聯絡及行為之分擔，均為共同正犯。被告子○○先
    後四次攜帶兇器竊盜，因脫免逮捕、防護贓物，當場施以強暴、脅迫既遂及未遂
    之犯行，時間緊接，方法相同，觸犯構成要件相同之罪，顯係出於概括之犯意為
    之，為連續犯，應依刑法第五十六條之規定，論以附表壹編號一情節較重之攜帶
    兇器竊盜，因脫免逮捕、防護贓物，當場施以強暴既遂罪處斷，並加重其刑。又
    被告子○○曾因毒品危害防制條例案件，經法院判決處有期徒刑四月確定，於九
    十年八月七日易科罰金執行完畢，有台灣高等法院被告全國前案記表在卷可憑，
    其於有期徒刑執行完畢後，五年內再犯本件最重本刑為有期徒刑以上之罪，係屬
    累犯，依刑法第四十七條之規定加重其刑，並遞加之。另核被告癸○○所為，係
    犯刑法第三百三十條第一項、第二項之攜帶兇器竊盜，因脫免逮捕、防護贓物，
    當場施以強暴、脅迫既遂罪及未遂罪、第三百二十一條第一項第三款之攜帶兇器
    竊盜罪。被告癸○○於附表壹編號五因防護贓物、脫免逮捕而對丁○○為傷害行
    為，係攜帶兇器竊盜，因脫免逮捕、防護贓物，當場施以強暴行為之當然結果，
    不另論罪。公訴人就附表壹編號二部分認僅成立刑法第三百二十一條第一項第三
    款之加重竊盜罪，就附表壹編號四部分僅論及被告子○○構成刑法第三百三十條
    第一項之罪，而認被告癸○○係犯刑法第三百二十一條第一項第三款之加重竊盜
    罪，未論及被告癸○○係共同正犯，惟起訴之基本事實相同，爰依法變更起訴法
    條，附此敘明。被告癸○○就附表壹編號一至五之犯行，與被告子○○有犯意之
    聯絡及行為之分擔，均為共同正犯。被告癸○○先後四次攜帶兇器竊盜，因脫免
    逮捕、防護贓物，當場施以強暴、脅迫既遂及未遂之犯行，時間緊接，方法相同
    ，觸犯構成要件相同之罪，顯係出於概括之犯意為之，為連續犯，應依刑法第五
    十六條之規定，從一重之攜帶兇器竊盜，因脫免逮捕、防護贓物，當場施以強暴
    既遂罪處斷，並加重其刑。被告癸○○所犯刑法第三百三十條第一項之罪與刑法
    第三百二十一條第一項第三款之罪間，犯意各別，行為互異，應分論併罰。爰審
    酌被告子○○曾於有毒品前科，甫於九十年八月七日易科罰金執行完畢，有本院
    被告院內索引卡紀錄表、台灣高等法院被告全國前案記錄表附卷可佐，素行欠佳
    、其年輕力壯，竟不思循正當程序賺取所需，而竊取他人財物，並於遭他人發現
    制止之際，以兇器傷害他人，危害被害人財產、身心及社會治安甚劇，惡性非輕
    ，惟念其犯後坦承部分犯行，態度尚可等一切情狀，量處如主文第一項所示之刑
    。另審酌被告癸○○年輕力壯，四肢健全，竟不思循正當程序賺取所需，反竊取
    他人財物以獲得利益，並於遭他人發現之際，以兇器傷害他人，危害被害人財產
    、身心及社會治安甚劇，惡性非輕，惟念其年紀尚輕，智慮並未圓熟，及其並無
    前科，有本院被告院內索引卡紀錄表、台灣高等法院被告全國前案記錄表附卷可
    佐，素行尚稱良好，及於犯後坦承部分犯行，態度尚可等一切情狀，量處如主文
    第二項所示之刑，並定其應執行刑。又扣案如附表貳所示之物，係被告二人所有
    ，供犯本件犯罪所用之物，業據被告二人供承在卷（警一卷第二頁反面、第四頁
    反面），併依刑法第三十八條第一項第二款之規定宣告沒收。
三、公訴意旨認被告二人就附表壹編號一至五另涉犯刑法第三百五十四條之毀損罪嫌
    ，惟刑法第三百五十四條之毀損罪，依刑法第三百五十七條之規定，須告訴乃論
    。查附表壹編號一、三、四毀損部分犯行，遍查全卷被害人等並未對被告二人提
    出告訴，表明訴追意思之記載；另附表壹編號二、四之毀損犯行，雖丁○○於偵
    查中表明訴追之意（偵一卷第二六頁），惟該附表壹編號二、四所示之加水機，
    係證人壬○○供人寄放，由壬○○負責看管，且壬○○亦無提出毀損告訴之意，
    業據證人壬○○於本院供陳明確（本院卷第一三四頁），是丁○○並非此部分毀
    損犯行之被害人，其提出毀損告訴，自有未合。惟公訴意旨認此部分與前開有罪
    部分有牽連犯之裁判上一罪關係，爰不另為不受理之諭知，附此敘明。又被告二
    人請求調閱監視錄影帶乙節，因附表壹編號一部分錄影帶因電波干擾畫面模糊不
    清，目前已重覆使用，無法調閱，業據警員陳文章於查訪報告記載詳細（偵一卷
    第五二頁）；警卷照片係查獲警員事後以Ｖ八拍得的，並非監視錄影帶，業據警
    員高峰銘證述屬實（本院卷第四八頁）：又附表壹編號二、五部分，因壬○○於
    現場僅裝置監視器，並未錄影，亦據壬○○於本院證述綦詳（本院卷第一三四頁
    ），是本件並無案發時錄影帶可供調取，併此敘明。
據上論斷，應依刑事訴訟法第二百九十九條第一項前段、第三百條，刑法第二十八條
、第五十六條、第三百三十條第一項、第三百二十一條第一項第三款、第四十七條、
第五十一條第五款、第三十八條第一項第二款，判決如主文。
本案經檢察官丙○○到庭執行職務。
中    華    民    國    九十二    年      十      月        九        日
                                  臺灣高雄地方法院刑事第五庭
                                審判長法  官  吳 永 宋
                                            法  官  林 家 賢
                                            法  官  洪 能 超
右正本證明與原本無異。
如不服本判決，應於判決送達後十日內，向本院提出上訴狀。
                                            書記官  吳 金 霞
中    華    民    國    九十二    年      十      月        九        日
附錄本件所犯法條
中華民國刑法第三百二十一條
犯竊盜罪而有左列情形之一者，處六月以上、五年以下有期徒刑：
一  於夜間侵入住宅或有人居住之建築物、船艦或隱匿其內而犯之者。
二  毀越門扇、牆垣或其他安全設備而犯之者。
三  攜帶兇器而犯之者。
四  結夥三人以上而犯之者。
五  乘火災、水災或其他災害之際而犯之者。
六  在車站或埠頭而犯之者。
前項之未遂犯罰之。
中華民國刑法第三百二十九條
(準強盜罪)
竊盜或搶奪，因防護贓物、脫免逮捕或湮滅罪證，而當場施以強暴脅迫者
，以強盜論。
中華民國刑法第三百三十條
犯強盜罪而有第三百二十一條第一項各款情形之一者，處七年以上有期徒刑。
前項之未遂犯罰之。
附表壹
┌─┬─────────────────────────────────────┐
│編│ 被害人    竊取時地及竊得之硬幣額                  當場施暴情節           │
│號│                                                                          │
├─┼─────────────────────────────────────┤
│一│ 乙○○    九十二年三月十二日上午六時五十分許      持鐵剪之子○○於己○○ │
│  │ 己○○    高雄市○○區○○路一一五號前，竊得      見狀制止時與之拉捉扭打 │
│  │           新台幣（下同）四千一百六十五元          ，己○○搶下鐵剪後顏銘 │
│  │                                                   男仍揮拳出擊。癸○○則 │
│  │                                                   在旁伺機另持鐵剪擊傷陳 │
│  │                                                   漢城頭部，旋二人共同駕 │
│  │                                                   車逃逸。               │
├─┼─────────────────────────────────────┤
│二│ 壬○○    九十二年三月十七日晚間十一時三十分許    壬○○見狀下樓制止，遭 │
│  │           高雄市○○區○○路一二二號              子○○、癸○○持鐵剪、 │
│  │           竊得一千一百五十元                      鐵撬攻擊               │
├─┼─────────────────────────────────────┤
│三│ 辛○○    九十二年三月十八日上午四時許            子○○、癸○○持附表貳 │
│  │           高雄市○○區○○街與民昌街口勇伯加水站  一至九之物，由子○○撬 │
│  │           五百七十元                              開加水機，癸○○把風   │
├─┼─────────────────────────────────────┤
│四│ 庚○○    九十二年三月十八日上午四時八分許        癸○○（公訴人誤為顏銘 │
│  │ 甲○○    高雄市○○區○○路八九九號之德民加油站  男）於甲○○、戊○○上 │
│  │ 戊○○    竊得一千元                              前欲制止時，稱：再靠近 │
│  │                                                   要用槍打等語           │
├─┼─────────────────────────────────────┤
│五│ 丁○○    九十二年三月十八日上午四時二十分許      丁○○見狀欲制止，遭顏 │
│  │ 壬○○    高雄市○○區○○路一二二號              銘男持鐵剪、癸○○持鐵 │
│  │           未得手                                  撬攻擊成傷             │
│  │                                                                          │
└─┴─────────────────────────────────────┘
  附表貳
┌─┬────────┐
│編│                │
│號│ 扣案物         │
├─┼────────┤
│一│ 鐵剪壹支       │
├─┼────────┤
│二│ 鐵撬貳支       │
├─┼────────┤
│三│ 鐵條壹支       │
├─┼────────┤
│四│ 活動板手貳支   │
├─┼────────┤
│五│ 十字起子貳支   │
├─┼────────┤
│六│ 老虎鉗貳支     │
├─┼────────┤
│七│ 尖嘴鉗壹支     │
├─┼────────┤
│八│ 鐵鎚壹支       │
├─┼────────┤
│九│ 自製起子壹支   │
├─┼────────┤
│十│ 鐵剪壹支       │
└─┴────────┘


司法院資訊處製作；財團法人民間司法改革基金會備份。
